臺北高等行政法院裁定
　　　　　　　　　　　　　　　　　　 94年度訴字第853號
原　　　告　甲○○
被　　　告　交通部民用航空局
代　表　人　乙○○（局長）
上列當事人間因損害賠償事件，原告提起行政訴訟，本院裁定如
下：
    主  文
原告之訴駁回。
訴訟費用由原告負擔。
    理  由
一、按「公法上之爭議，除法律別有規定外，得依本法提起行政
    訴訟。」、「訴訟事件不屬行政法院之權限者，行政法院應
    以裁定駁回之。」，分別為行政訴訟法第2條、第107條第1
    項第1款所明文規定。
二、本件原告於民國64年間擔任前越南航空公司（以下簡稱越南
    航空）機師，在64年4月28日駕駛越南航空波音B727型飛機1
    架抵達台北，旋因越南淪陷，並與我國斷交，越南航空亦暫
    停營業，停留於台北國際航空站之上開飛機故遭扣押。嗣原
    告以越南航空積欠其薪資為由，於64年間向法院起訴取得勝
    訴判決即越南航空應給付其薪資新台幣（下同）427,137元
    ，惟因65年間，行政院沒入越南航空所有之上開波音B727型
    飛機1架，致使原告追償之權益受損，上開債權因而無法獲
    得清償，原告乃提出陳情。被告於65年11月25日以企法字第
    07501號函陳報交通部，交通部於66年2月16日以通航（66）
    字第0047號函准核發予原告一次救助金50,000元在案。然原
    告對其上開薪資債權並未獲償一節不服，迭向監察院等單位
    提出陳情，迨90年間，經被告與原告達成協議，就原告上開
    薪資債權427,137元，依民法第203條規定加計5%利息予以補
    償，被告並於90年11月8日將1,594,680元補償金匯入原告指
    定之台北市第九信用合作社帳戶。惟原告以被告漠視甚至歧
    視其工作權造成伊損害，伊受有精神損害為由，於90年4月2
    日依國家賠償法規定，向被告請求國家賠償10,000,000元，
    經被告於90年4月26日以企法（九十）字第0010295號函檢送
    九十年度企法賠字第001號拒絕賠償理由書予以否准。原告
    不服，遂向本院提起行政訴訟。
三、經查原告以被告為對象所提行政訴訟係基於其前對越南航空
    之薪資債權而生之賠償問題，惟查原告對系爭薪資債權所生
    之損害賠償部分，業經向被告請求國家賠償，並經被告予以
    否准在案，有被告90年4月26日企法（九十）字第0010295號
    函及九十年度企法賠字第001號拒絕賠償理由書等影本在卷
    可資參照，是果原告有所不服，亦應依國家賠償之相關法律
    規定，向普通法院尋求救濟，故本件非屬行政法院之權限甚
    明，揆諸首揭法條規定，原告提起本件行政訴訟，顯非合法
    ，應予駁回。又本件訴訟因不合法既經駁回，其實體上之主
    張即無庸審酌論究，併予敘明。
四、依行政訴訟法第107條第1項第1款、第104條、民事訴訟法第
    95條、第78條，裁定如主文。
中　　華　　民　　國　　94　　年　 　4　　月　 28  　 日
                  第二庭審判長法    官  鄭忠仁
                              法    官  蕭忠仁
                              法    官  林育如
上為正本係照原本作成。
如不服本裁定，應於送達後10日內向本院提出抗告狀（須按他造
人數附繕本）。
中　　華　　民　　國　　94　　年　 　4　　月　 28  　 日
      　　　　　　　　　　　　書 記 官　林惠堉
